# 现时间点出具以前年度报告的准则适用问题

提问人：lijiangyi2005 时间：2016-05-18 11:40:20
某公司发债，需要重新出具 2013 、 2014 年度审计报告，报告出具时间点是 2016 年。由于 2014 年 7 月 1 日之后准则已经变更，对于本次审计 2013 年度的审计报告适用 2014 年 7 月 1 日变更之后准则还是之前的准则，如果采用 2014 年 7 月 1 日变更之后准则，是否需要在编制基础中把情况说明一下？谢谢各位老师

回答人：chenyiwei
对于 2014 年新发布或新修订的会计准则与修订前原准则规定不一致的方面，如果准则的衔接规定要求进行追溯调整的，则应相应追溯调整 2013 年度的相关财务数据；准则的衔接规定明确自生效日（2014.7.1）起采用未来适用法进行衔接处理（即不要求追溯调整）的，则 2013 年度的数据继续沿用修订前原准则下的处理结果。